臺灣臺南地方法院新市簡易庭民事判決
                                    111年度新簡字第254號
原      告  廖振賢  
被      告  馮春葉  

上列當事人間給付票款事件，經本院於中華民國111年6月30日言
詞辯論終結，本院判決如下：
    主      文
被告應給付原告新臺幣伍拾萬元，及自民國一百一十一年一月二
十二日起至清償日止，按週年利率百分之六計算之利息。
原告其餘之訴駁回。
訴訟費用新臺幣伍仟肆佰元由被告負擔。
本判決原告勝訴部分得假執行。
    事實及理由
一、原告起訴主張： 
　㈠訴外人林合春持以原告為發票人，並由林合春背書之附表所
    示支票一紙(下稱系爭支票)向原告調度資金。詎料，系爭支
    票屆期經原告提示未獲付款，而被告為系爭支票發票人自應
    負清償票款之責，然經原告屢次催討，被告仍置之不理。爰
    依法起訴請求被告給付票款新臺幣(下同)500,000元及利息
    。
　㈡聲明：被告應給付原告500,000元，及自民國110年9月10日起
    至清償日止，按週年利率百分之20計算之利息。
二、被告答辯略以：
　㈠被告並不認識原告，系爭支票確為被告簽發，被告當初將票
    據交付予訴外人林合春請其幫忙調度資金，然林合春未將調
    度資金交給被告，被告亦不清楚系爭支票流向。林合春目前
    因案服刑中，刑期至明年，被告目前無資力清償票款，須待
    林合春出獄後由林合春出面處理。
三、得心證事由： 
　㈠按票據債務人不得以自己與發票人或執票人之前手間所存抗
    辯之事由對抗執票人，票據法第13條前段明文規定。次按，
    發票人應照支票文義擔保支票之支付；執票人向支票債務人
    行使追索權時，得請求自為付款提示日起之利息，如無約定
    利率者，依年利六釐計算，亦為票據法第126、133條分別明
    定。
　㈡查原告主張附表所示支票為被告所簽發，並經林合春背書後
    交予原告收執。支票經屆期提示，以存款不足及拒絕往來戶
    為理由遭退票，不獲兌現乙節，業據提出所述相符之支票及
    退票理由單為證，復為被告所自認，本院綜合上開事證調查
    結果，堪信原告主張為事實。
　㈢次查，被告固以伊交付系爭支票予林合春請其調度資金，林
    合春卻未將資金交付，且系爭支票亦不知流向，伊目前無資
    力清償須待林合春出獄後由林合春處理票款等語為辯。然被
    告身為系爭支票發票人，依上開票據法第126條規定，本應
    依系爭支票記載內容負最終清償責任。復依上開票據法第13
    條規定，發票人(即被告)不得以與執票人(即原告)之前手即
    林合春之間所存抗辯事由對抗原告，換言之，縱使林合春收
    取系爭支票後未將調度資金交付原告，原告不得以此理由對
    抗原告，拒絕依系爭支票所載清償票款。從而，原告依據票
    據之法律關係，請求發票人即被告就系爭支票負給付票款之
    責，於法有據。
  ㈣末查，原告遲至111年1月22日始提示系爭支票，且系爭支票
    上無約定利率之記載，有系爭支票、退票理由單等影本附卷
    可參。據前揭票據法第133條規定，原告請求自系爭支票付
    款提示日即111年1月22日起算，並按年息百分之6計算之利
    息，要屬適法，為有理由。逾此部分之利息請求，則屬無據
    。
　㈤從而，原告依據票據之法律關係，請求被告給付主文所示之
    票款，及自提示日即111年1月22日起至清償日止，按年息百
    分之6計算之利息，為有理由，應予准許，逾此部分則無依
    據，應予駁回。　
四、按各當事人一部勝訴、一部敗訴者，其訴訟費用，由法院酌
    量情形，命兩造以比例分擔或命一造負擔，或命兩造各自負
    擔其支出之訴訟費用；法院為終局判決時，應依職權為訴訟
    費用之裁判，民事訴訟法第79條、第87條第1項分別定有明
    文。本件除原告支出第一審裁判費5,400元外，並無其餘費
    用支出，是本件訴訟費用額確定為5,400元。又本件訴訟，
    兩造各有勝敗，惟原告敗訴部分即部分利息之請求，屬於附
    帶請求，依民事訴訟法第77之2條第2項規定不併算訴訟標的
    價額，而未徵收訴訟費用，故認第一審訴訟費用5,400元應
    由被告負擔。及本判決係就民事訴訟法第427條規定適用簡
    易程序所為被告敗訴之判決，依同法第436條第2項準用第38
    9條第1項第3款規定，應依職權宣告假執行。
五、據上論結，本件原告之訴為一部有理由，一部無理由，依民
    事訴訟法第436條第2項、第385條第1項前段、第79條、第87
    條第1項、第389條第1項第3款，判決如主文。　　　
中　　華　　民　　國　　111 　年　　7 　　月　　22　　日
                  臺灣臺南地方法院新市簡易庭
　　　　　　　　　　　　　　　　　法  官　許蕙蘭
上為正本係照原本作成。
如不服本判決，應於送達後20日內，向本院提出上訴狀並表明上
訴理由，如於本判決宣示後送達前提起上訴者，應於判決送達後
廿日內補提上訴理由書（須附繕本）。如委任律師提起上訴者，
應一併繳納上訴審裁判費。
中　　華　　民　　國　　111 　年　　7 　　月　　22　　日
                                  書記官  柯于婷
附表：
編號 發票日 （民國） 票面金額 (新臺幣) 到期日 (即退票日) 票據號碼 1 110年9月8日 500,000元 111年1月22日 RD0000000號